# ILHA dataset

Aqui começamos a unir os bancos do SISREG com os bancos do PRIME. Somente as clínicas da Ilha neste momento. 


SMS CMS NECKER PINTO
SMS CF ASSIS VALENTE
SMS CF MARIA SEBASTIANA DE OLIVEIRA
SMS CF WILMA COSTA
SMS CMS MADRE TERESA DE CALCUTA
SMS CMS NEWTON ALVES CARDOZO


Notar que os CMS possuem também encaminhamentos provenientes dos clínicos, ginecos e pediatras e de outras especialidades. São encaminhamentos de pacientes que não estão cadastrados nas ESF. Portanto, não haverá match.


```{r}

library(tidyverse)



## Usar este aqui para os matchs com o SISREG, pois contém também os fora de área.
load("C:\\Users\\Adelson\\Desktop\\pendrive\\roteiros\\novo_prime\\cadastrados_final.RData")

cadastrados$NOME_PAC <- as.character(cadastrados$NOME_PAC)
cadastrados$NOME_UNIDADE <- stringr::str_sub(cadastrados$NOME_UNIDADE, 1,
                                             str_length(cadastrados$NOME_UNIDADE)-8)

cadastrados$NOME_PAC <- sapply(strsplit(cadastrados$NOME_PAC, split = "NAO MORA", 
                                          fixed=FALSE), function(x) (x[1]))
cadastrados$NOME_PAC <- sapply(strsplit(cadastrados$NOME_PAC, split = "FORA DE AREA", 
                                          fixed=FALSE), function(x) (x[1]))
cadastrados$NOME_PAC <- sapply(strsplit(cadastrados$NOME_PAC, split = "FORA DA AREA", 
                                          fixed=FALSE), function(x) (x[1]))
cadastrados$NOME_PAC <- sapply(strsplit(cadastrados$NOME_PAC, split = "AREA", 
                                          fixed=FALSE), function(x) (x[1]))
cadastrados$NOME_PAC <- sapply(strsplit(cadastrados$NOME_PAC, split = "MORA FORA", 
                                          fixed=FALSE), function(x) (x[1]))
cadastrados$NOME_PAC <- sapply(strsplit(cadastrados$NOME_PAC, split = "FORA TERRITORIO", 
                                          fixed=FALSE), function(x) (x[1]))
cadastrados$NOME_PAC <- sapply(strsplit(cadastrados$NOME_PAC, split = "FORA DO TERRITORIO", 
                                          fixed=FALSE), function(x) (x[1]))
cadastrados$NOME_PAC <- sapply(strsplit(cadastrados$NOME_PAC, split = "FORA DE TERRITORIO", 
                                          fixed=FALSE), function(x) (x[1]))
cadastrados$NOME_PAC <- sapply(strsplit(cadastrados$NOME_PAC, split = "FORA DA AREA", 
                                          fixed=FALSE), function(x) (x[1]))
cadastrados$NOME_PAC <- sapply(strsplit(cadastrados$NOME_PAC, split = "MUDANCA DE TERRITORIO", 
                                          fixed=FALSE), function(x) (x[1]))
cadastrados$NOME_PAC <- sapply(strsplit(cadastrados$NOME_PAC, split = "MUDOU DE TERRITORIO", 
                                          fixed=FALSE), function(x) (x[1]))
cadastrados$NOME_PAC <- gsub("OLX ", "", cadastrados$NOME_PAC)
cadastrados$NOME_PAC <- gsub(" OLX", "", cadastrados$NOME_PAC)
cadastrados$NOME_PAC <- gsub(" FORA DE AREA", "", cadastrados$NOME_PAC)
cadastrados$NOME_PAC <- gsub("FORA DE AREA ", "", cadastrados$NOME_PAC)
cadastrados$NOME_PAC <- gsub("Mª", "MARIA", cadastrados$NOME_PAC)

 

cadastrados <- cadastrados %>% 
  filter(NOME_UNIDADE == "SMS CMS NECKER PINTO" |
            NOME_UNIDADE == "SMS CF ASSIS VALENTE" | 
           NOME_UNIDADE == "SMS CF MARIA SEBASTIANA DE OLIVEIRA" | 
           NOME_UNIDADE == "SMS CF WILMA COSTA" | 
           NOME_UNIDADE == "SMS CMS MADRE TERESA DE CALCUTA" | 
           NOME_UNIDADE == "SMS CMS NEWTON ALVES CARDOZO") %>%
  select(PACIENTE_ID, NOME_PAC, DATA_NASC, NOME_MAE, NOME_UNIDADE, ESF, cluster_cadastros) %>%
  arrange(NOME_PAC)



# 169.648 contando com todas as equipes e todos os foras de área



load("C:\\Users\\Adelson\\Desktop\\pendrive\\DATABASES\\sisreg\\amostra_sisreg_31.Rmd")

amostra$DATA_SOLICITACAO <- as.Date(amostra$data_solicitacao)
amostra$DATA_NASC <- as.Date(amostra$dt_nascimento_usuario) - 1
amostra$NOME_PAC <- as.character(amostra$no_usuario)
amostra$NOME_UNIDADE <- as.character(amostra$nome_unidade_solicitante)
amostra$NOME_MAE <- as.character(amostra$no_mae_usuario)
amostra$cid10 <- as.character(amostra$codigo_cid_agendado)
amostra$OPERADOR_SOLICITANTE <- as.character(amostra$nome_operador_solicitante)
amostra$MEDICO_SOLICITANTE <- as.character(amostra$nome_medico_solicitante)
amostra$CRM <- as.numeric(amostra$numero_crm)
amostra$PROCEDIMENTO <- as.character(amostra$nome_procedimento)
amostra$NOME_UNIDADE <- stringr::str_sub(amostra$NOME_UNIDADE, 1,
                                         str_length(amostra$NOME_UNIDADE)-6)
amostra$NOME_PAC <- gdata::trim(amostra$NOME_PAC)



amostra <- amostra %>% 
  select(codigo_solicitacao, NOME_PAC, DATA_NASC, NOME_MAE, NOME_UNIDADE, DATA_SOLICITACAO, 
         cid10, MEDICO_SOLICITANTE, PROCEDIMENTO) %>%
  rename(ID_SISREG = codigo_solicitacao)


amostra <- amostra %>% 
  filter(NOME_UNIDADE == "SMS CMS NECKER PINTO" |
            NOME_UNIDADE == "SMS CF ASSIS VALENTE" | 
           NOME_UNIDADE == "SMS CF MARIA SEBASTIANA DE OLIVEIRA" | 
           NOME_UNIDADE == "SMS CF WILMA COSTA" | 
           NOME_UNIDADE == "SMS CMS MADRE TERESA DE CALCUTA" | 
           NOME_UNIDADE == "SMS CMS NEWTON ALVES CARDOZO")
amostra <- amostra %>% 
  filter(PROCEDIMENTO == "CONSULTA EM REUMATOLOGIA" | 
           PROCEDIMENTO == "CONSULTA EM REUMATOLOGIA - GERAL" |
           PROCEDIMENTO == "CONSULTA EM OFTALMOLOGIA - GERAL"|
           PROCEDIMENTO == "CONSULTA EM DERMATOLOGIA"|
           PROCEDIMENTO == "CONSULTA EM ORTOPEDIA"|
           PROCEDIMENTO == "CONSULTA EM NUTRICAO"|
           PROCEDIMENTO == "GRUPO - EXAMES ULTRA-SONOGRAFICOS" |
           PROCEDIMENTO == "CONSULTA EM CARDIOLOGIA" |
           PROCEDIMENTO == "CONSULTA EM OTORRINOLARINGOLOGIA" |
           PROCEDIMENTO == "CONSULTA EM FISIOTERAPIA" |
           PROCEDIMENTO == "CONSULTA EM ENDOCRINOLOGIA - DIABETES" |
           PROCEDIMENTO == "ELETROCARDIOGRAMA" |
           PROCEDIMENTO == "MAMOGRAFIA BILATERAL" |
           PROCEDIMENTO == "MAMOGRAFIA BILATERAL PARA RASTREAMENTO" |
           PROCEDIMENTO == "CONSULTA EM ORTOPEDIA - GERAL" |
           PROCEDIMENTO == "CONSULTA EM INFECTOLOGIA - HIV/AIDS" |
           PROCEDIMENTO == "CONSULTA EM UROLOGIA" |
           PROCEDIMENTO == "CONSULTA EM GASTROENTEROLOGIA" |
           PROCEDIMENTO == "CONSULTA EM OFTALMOLOGIA - CIRURGIA DE CATARATA" |
           PROCEDIMENTO == "ENDOSCOPIA DIGESTIVA ALTA" |
           PROCEDIMENTO == "GRUPO - MAMOGRAFIA" |
           PROCEDIMENTO == "CONSULTA EM ANGIOLOGIA" |
           PROCEDIMENTO == "GRUPO - PROCEDIMENTOS AMBULATORIAIS EM OFTALMOLOGIA" |
           PROCEDIMENTO == "CONSULTA EM REUMATOLOGIA" |
           PROCEDIMENTO == "CONSULTA EM PNEUMOLOGIA" |
           PROCEDIMENTO == "CONSULTA EM FONOAUDIOLOGIA - INFANTIL" |
           PROCEDIMENTO == "CONSULTA EM DERMATOLOGIA - PEQUENOS PROCEDIMENTOS" |
           PROCEDIMENTO == "CONSULTA EM NEUROLOGIA" |
           PROCEDIMENTO == "CONSULTA EM ODONTOLOGIA - ENDODONTIA" |
           PROCEDIMENTO == "CONSULTA EM CIRURGIA PEDIATRICA" |
           PROCEDIMENTO == "CONSULTA EM PSIQUIATRIA" |
           PROCEDIMENTO == "CONSULTA EM ENDOCRINOLOGIA" |
           PROCEDIMENTO == "CONSULTA EM ODONTOLOGIA - CIRURGIA ORAL MENOR" |
           PROCEDIMENTO == "CONSULTA EM OTORRINOLARINGOLOGIA PEDIATRICA" |
           PROCEDIMENTO == "CONSULTA EM OBSTETRICIA - ALTO RISCO GERAL" |
           PROCEDIMENTO == "CONSULTA EM SAUDE MENTAL -ADULTO" |
           PROCEDIMENTO == "GRUPO - TOMOGRAFIA COMPUTADORIZADA" |
           PROCEDIMENTO == "CONSULTA EM OFTALMOLOGIA - PEDIATRIA" |
           PROCEDIMENTO == "CONSULTA EM OTORRINOLARINGOLOGIA - GERAL" |
           PROCEDIMENTO == "CONSULTA EM DERMATOLOGIA - PEDIATRIA" |
           PROCEDIMENTO == "CONSULTA EM CIRURGIA PLASTICA - REPARADORA" |
           PROCEDIMENTO == "CONSULTA EM ENDOCRINOLOGIA - TIREOIDE" |
           PROCEDIMENTO == "CONSULTA EM CIRURGIA GERAL - GERAL" |
           PROCEDIMENTO == "OFTALMOLOGIA - MAPEAMENTO DE RETINA" |
           PROCEDIMENTO == "CONSULTA EM ANGIOLOGIA - GERAL" |
           PROCEDIMENTO == "CONSULTA EM UROLOGIA - GERAL" |
           PROCEDIMENTO == "ECOCARDIOGRAFIA TRANSTORACICA" |
           PROCEDIMENTO == "ULTRA-SONOGRAFIA TRANSVAGINAL" |
           PROCEDIMENTO == "EMISSOES OTOACUSTICAS EVOCADAS P/ TRIAGEM AUDITIVA (TESTE DA ORELHINHA)" |
           PROCEDIMENTO == "CONSULTA EM NEUROLOGIA - PEDIATRIA" |
           PROCEDIMENTO == "CONSULTA EM OFTALMOLOGIA - GLAUCOMA" |
           PROCEDIMENTO == "CONSULTA EM CARDIOLOGIA - GERAL" |
           PROCEDIMENTO == "TESTE DE ESFORCO OU TESTE ERGOMETRICO 2" |
           PROCEDIMENTO == "COLONOSCOPIA") %>%
  arrange(NOME_PAC)

amostra <- amostra %>% 
  filter(DATA_SOLICITACAO > "2013-04-01")

## 91.307 encaminhamentos



################################################################ 

#################    Unindo usando o merge    ##################

################################################################
# teste feito a partir do nome do paciente

cadsesisreg <- merge(amostra, cadastrados, by = c('NOME_PAC', 'NOME_UNIDADE'), all = TRUE)

cadsesisreg$nascimentos <- as.factor(ifelse(as.character(cadsesisreg$DATA_NASC.x) == 
                                   as.character(cadsesisreg$DATA_NASC.y), 1, 0))

cadsesisreg$maes <- as.factor(ifelse(as.character(cadsesisreg$NOME_MAE.x) == 
                                    as.character(cadsesisreg$NOME_MAE.y), 1, 0))

cadsesisreg$match <- as.factor(ifelse(cadsesisreg$nascimentos == 1 & cadsesisreg$maes == 1, 'match', 
                               ifelse(cadsesisreg$nascimentos == 1 & cadsesisreg$maes == 0, 'nascimento achado', 
                                      ifelse(cadsesisreg$nascimentos == 0 & cadsesisreg$maes == 1, 'mae achada', 
                                             ifelse(cadsesisreg$nascimentos == 0 & cadsesisreg$maes == 0, 'apenas nome', NA)))))


cadsesisreg$perdido <- as.factor(ifelse(!is.na(cadsesisreg$ID_SISREG) & !is.na(cadsesisreg$PACIENTE_ID), "match",
                                        ifelse(is.na(cadsesisreg$ID_SISREG) & !is.na(cadsesisreg$PACIENTE_ID), 
                                               "nunca encaminhado", "nao encontrado")))


cadsesisreg <- cadsesisreg %>% 
  select(ID_SISREG, PACIENTE_ID, cluster_cadastros, perdido, match, NOME_PAC, NOME_UNIDADE, 
         DATA_NASC.x, DATA_NASC.y, NOME_MAE.x, NOME_MAE.y, DATA_SOLICITACAO,  
         cid10, MEDICO_SOLICITANTE, PROCEDIMENTO, cluster_cadastros, ESF) %>%
  distinct()

summary(cadsesisreg$match)
summary(cadsesisreg$perdido)

# save(cadsesisreg, file = "C:\\Users\\Adelson\\Desktop\\pendrive\\DATABASES\\sisreg\\cadsesisreg.RData")
# load("C:\\Users\\Adelson\\Desktop\\pendrive\\DATABASES\\sisreg\\cadsesisreg.RData")
```



```{r}

cadsesisreg <- within(cadsesisreg, cluster_SISREG <- match(ID_SISREG, unique(ID_SISREG, na.rm=T)) - 1)

cadsesisreg$cluster_SISREG[cadsesisreg$cluster_SISREG == 0] <- NA

cadsesisreg <- cadsesisreg %>% 
  group_by(cluster_SISREG) %>% 
  mutate(SISREG_duplicado = ifelse(is.na(cluster_SISREG), "virgem",
                                     ifelse(n() > 1, "duplicado", "simples"))) %>% 
  mutate(lixo = ifelse(SISREG_duplicado == "duplicado" & ESF == "fora de area", "lixo", "bom")) %>%
  select(lixo, cluster_SISREG, SISREG_duplicado, ID_SISREG, PACIENTE_ID, cluster_cadastros, perdido, match, NOME_PAC, 
  NOME_UNIDADE, DATA_NASC.x, DATA_NASC.y, NOME_MAE.x, NOME_MAE.y, DATA_SOLICITACAO, cid10, 
  MEDICO_SOLICITANTE, PROCEDIMENTO, ESF) 

summary(as.factor(cadsesisreg$lixo)) # 4035 duplicados lixo, que não tem área
summary(as.factor(cadsesisreg$SISREG_duplicado)) # 8514 duplicados

cadsesisreg <- cadsesisreg %>%
  filter(lixo == "bom") %>%
  arrange(NOME_PAC)

# 4035 retirados como lixo, pois era duplicados e fora de área.

cadsesisreg <- within(cadsesisreg, cluster_SISREG2 <- match(ID_SISREG, unique(ID_SISREG, na.rm=T)) - 1)

cadsesisreg$cluster_SISREG2[cadsesisreg$cluster_SISREG2 == 0] <- NA

cadsesisreg <- cadsesisreg %>% 
  group_by(cluster_SISREG2) %>% 
  mutate(SISREG_duplicado2 = ifelse(is.na(cluster_SISREG2), "virgem",
                                     ifelse(n() > 1, "duplicado", "simples"))) %>% 
  mutate(lixo = ifelse(SISREG_duplicado2 == "duplicado" & ESF == "fora de area", "lixo", "bom")) %>%
  select(lixo, cluster_SISREG, SISREG_duplicado, cluster_SISREG2, SISREG_duplicado2, ID_SISREG, 
         PACIENTE_ID, cluster_cadastros, perdido, match, NOME_PAC, 
  NOME_UNIDADE, DATA_NASC.x, DATA_NASC.y, NOME_MAE.x, NOME_MAE.y, DATA_SOLICITACAO, cid10, 
  MEDICO_SOLICITANTE, PROCEDIMENTO, ESF) %>%
  arrange(NOME_PAC)

summary(as.factor(cadsesisreg$SISREG_duplicado2)) # 2362 duplicados

cadsesisreg <- cadsesisreg %>% 
  mutate(lixo_revisto = ifelse(SISREG_duplicado2 == "virgem" | SISREG_duplicado2 == "simples", "fica",
                               ifelse(SISREG_duplicado2 == "duplicado" & DATA_NASC.x == DATA_NASC.y 
                                      & NOME_MAE.x == NOME_MAE.y,
                               "fica", "sai"))) %>%
  filter(lixo_revisto != "sai") %>%
  select(ID_SISREG, PACIENTE_ID, cluster_cadastros, perdido, match, NOME_PAC, NOME_UNIDADE, 
         DATA_NASC.x, DATA_NASC.y, NOME_MAE.x, NOME_MAE.y, DATA_SOLICITACAO, cid10,
         MEDICO_SOLICITANTE, PROCEDIMENTO, ESF)


cadsesisreg <- cadsesisreg[c(-1)]


letra_M <- cadsesisreg[grep("^M", cadsesisreg$NOME_PAC),]

write.table(letra_M, 
            "C:\\Users\\Adelson\\Desktop\\pendrive\\DATABASES\\sisreg\\letra_M.csv", 
            sep = ";", dec = ",", row.names = FALSE) # vários casos de pacientes com mais de um ID


letra_L <- cadsesisreg[grep("^L", cadsesisreg$NOME_PAC),]

write.table(letra_L, 
            "C:\\Users\\Adelson\\Desktop\\pendrive\\DATABASES\\sisreg\\letra_L.csv", 
            sep = ";", dec = ",", row.names = FALSE) # vários casos de pacientes com mais de um ID


```




```{r}
write.table(cadsesisreg, 
            "C:\\Users\\Adelson\\Desktop\\pendrive\\DATABASES\\sisreg\\cadsesisreg.csv", 
            sep = ";", dec = ",", row.names = FALSE) # vários casos de pacientes com mais de um ID



## Letra M para o Marcos

letra_L <- cadsesisreg[grep("^L", cadsesisreg$NOME_PAC),]

write.table(letra_L, 
            "C:\\Users\\Adelson\\Desktop\\pendrive\\DATABASES\\sisreg\\letra_L.csv", 
            sep = ";", dec = ",", row.names = FALSE) # vários casos de pacientes com mais de um ID


a <- cadsesisreg %>% 
  group_by(NOME_UNIDADE) %>% 
  summarise(n = n(),
            duplicados = sum(SISREG_duplicado == "duplicado")) %>%
  mutate(perda = duplicados/(n+duplicados)*100)



a <- cadastrados %>% filter(NOME_PAC == "MADALENA ALVES PESSOA")

summary(as.factor(banco$SISREG_duplicado[banco$ESF != "fora de area"])) # 2362 duplicados

sem <- banco %>% filter(ESF != "fora de area")

sem <- within(sem, cluster_SISREG2 <- match(ID_SISREG, unique(ID_SISREG, na.rm=T)) - 1)

sem$cluster_SISREG2[sem$cluster_SISREG2 == 0] <- NA

sem <- sem %>% 
  group_by(cluster_SISREG2) %>% 
  mutate(SISREG_duplicado2 = ifelse(is.na(cluster_SISREG2), "virgem",
                                     ifelse(n() > 1, "duplicado", "simples"))) %>% 
  select(cluster_SISREG, SISREG_duplicado, cluster_SISREG2, SISREG_duplicado2, ID_SISREG, 
         PACIENTE_ID, cluster_cadastros, perdido, match, NOME_PAC, 
         NOME_UNIDADE, DATA_NASC.x, DATA_NASC.y, NOME_MAE.x, NOME_MAE.y, DATA_SOLICITACAO, cid10, 
         MEDICO_SOLICITANTE, PROCEDIMENTO, ESF) %>%
  arrange(SISREG_duplicado2, NOME_PAC)

summary(as.factor(sem$SISREG_duplicado2)) # 4479 duplicados



```





```{r}

load("C:\\Users\\Adelson\\Desktop\\pendrive\\roteiros\\novo_prime\\cids.RData")


cids$NOME_PAC <- as.character(cids$NOME_PAC)
cids$TIPO_ATENDIMENTO <- as.character(cids$TIPO_ATENDIMENTO)
cids$NOME_UNIDADE <- stringr::str_sub(cids$NOME_UNIDADE, 1,
                                             str_length(cids$NOME_UNIDADE)-8)

cids <- cids %>% 
  filter(NOME_UNIDADE == "SMS CMS NECKER PINTO" |
            NOME_UNIDADE == "SMS CF ASSIS VALENTE" | 
           NOME_UNIDADE == "SMS CF MARIA SEBASTIANA DE OLIVEIRA" | 
           NOME_UNIDADE == "SMS CF WILMA COSTA" | 
           NOME_UNIDADE == "SMS CMS MADRE TERESA DE CALCUTA" | 
           NOME_UNIDADE == "SMS CMS NEWTON ALVES CARDOZO")

### retomar aqui. vendo os duplicados que pertencem a fora de area ou que pertencem a mesma ESF.

min(cids$DATA_CONSULTA[cids$TIPO_ATENDIMENTO == "Consulta Médica"], na.rm=T)


180111

ilha <- cids %>% 
  filter(ESF == "3474" | ESF == "3477" | ESF == "3478" | ESF == "3479" | ESF == "3400" | 
           ESF == "3429" | ESF == "3430" | ESF == "3432" | ESF == "3433" | ESF == "3423" | 
           ESF == "3424" | ESF == "3425" | ESF == "3426" | ESF == "3427" | ESF == "3702" | 
           ESF == "3703" | ESF == "3704" | ESF == "3717" | ESF == "3718" | ESF == "3719" | 
           ESF == "3720" | ESF == "3721" | ESF == "3184" | ESF == "3186" | ESF == "3190" |
           ESF == "3191" | ESF == "3452" | ESF == "3469" | ESF == "3480" | ESF == "3191" | 
           ESF == "3474" | ESF == "3477" | ESF == "3478" | ESF == "3479" | ESF == "3400" | 
           ESF == "3429" | ESF == "3430" | ESF == "3432" | ESF == "3433" | ESF == "3423" | 
           ESF == "3424" | ESF == "3425" | ESF == "3426" | ESF == "3427" | ESF == "3702" | 
           ESF == "3703" | ESF == "3704" | ESF == "3717" | ESF == "3718" | ESF == "3719" | 
           ESF == "3720" | ESF == "3721" | ESF == "3184" | ESF == "3186" | ESF == "3190" | 
           ESF == "3191" | ESF == "3452" | ESF == "3469" | ESF == "3480" | ESF == "3191")

medicx <- ilha %>% filter(TIPO_ATENDIMENTO == "Consulta Médica")



# 700.809 consultas
# 409.226 consultas médicas
# 244.875 por MFC
# 164.351 por generalistas


cadastrados <- cadastrados %>% 
  filter(ESF == "3474" | ESF == "3477" | ESF == "3478" | ESF == "3479" | ESF == "3400" | 
           ESF == "3429" | ESF == "3430" | ESF == "3432" | ESF == "3433" | ESF == "3423" | 
           ESF == "3424" | ESF == "3425" | ESF == "3426" | ESF == "3427" | ESF == "3702" | 
           ESF == "3703" | ESF == "3704" | ESF == "3717" | ESF == "3718" | ESF == "3719" | 
           ESF == "3720" | ESF == "3721" | ESF == "3184" | ESF == "3186" | ESF == "3190" |
           ESF == "3191" | ESF == "3452" | ESF == "3469" | ESF == "3480" | ESF == "3191" | 
           ESF == "3474" | ESF == "3477" | ESF == "3478" | ESF == "3479" | ESF == "3400" | 
           ESF == "3429" | ESF == "3430" | ESF == "3432" | ESF == "3433" | ESF == "3423" | 
           ESF == "3424" | ESF == "3425" | ESF == "3426" | ESF == "3427" | ESF == "3702" | 
           ESF == "3703" | ESF == "3704" | ESF == "3717" | ESF == "3718" | ESF == "3719" | 
           ESF == "3720" | ESF == "3721" | ESF == "3184" | ESF == "3186" | ESF == "3190" | 
           ESF == "3191" | ESF == "3452" | ESF == "3469" | ESF == "3480" | ESF == "3191") %>%
  select(PACIENTE_ID, NOME_PAC, DATA_NASC, NOME_MAE, NOME_UNIDADE, ESF, cluster_cadastros) %>%
  arrange(NOME_PAC)

# 108.111 pacientes cadastrados apenas nestas equipes.

```



```{r}

summary(mortes$BAIRES)

tabela <- as.data.frame(table(mortes$BAIRES))

CAP31 <- c('BANCARIO', 'BANCARIOS', 'BONSUCESSO', 'BRAS DE PINA', 'BRAZ DE PINA', 'CACUIA',
           'CIDADE UNIVERSITARIA', 'COCOTA', 'COMPLEXO DA MARE', 'COMPLEXO DA MARÉ', 
           'COMPLEXO DO ALEMAO', 'COMPLEXO DO ALEMÃO', 'COMPLEXO DO ALEMÇO', 'CORDOVIL',
           'FREGUESIA- ILHA','FREGUESIA-ILHA','FREGUESIA - ILHA', 'FREGUESIA ILHA','GALEAO',
           'GALEÃO','ILHA DO GOVERNADOR','ILHA DO GOVERNADOR','ILHA DO GOVERNADOR',
           'JARDIM AMERICA','JARDIM GUANABARA', 'MAGUINHOS','MANGUINHOS','MONERO','OLARIA',
           'PARADA DE LUCAS', 'PENHA','PENHA CIRCULAR','PITANGUEIRAS','PORTUGUESA',
           'PRACA DA BANDEIRA','PRAÇA DA BANDEIRA','RAMOS','RIBEIRA','TAUA','TAUÁ',
           'VIGARIO GERAL','VILA DA PENHA','ZUMBI')

mortes31 <- mortes %>% filter(BAIRES %in% CAP31)

```

